臺灣高等法院民事裁定
110年度抗字第452號
抗  告  人  大同瓷土礦業有限公司

法定代理人  陳得雄  
上列抗告人因與相對人北海礦業有限公司間債務不履行損害賠償
等事件，上訴人對於中華民國110年3月2日臺灣基隆地方法院110
年度訴字第97號所為裁定提起抗告，本院於裁定如下：
    主      文
抗告駁回。
抗告費用由抗告人負擔。
    事實及理由
一、按訴訟標的之價額，由法院核定；核定訴訟標的之價額，以
    起訴時之交易價額為準；無交易價額者，以原告就訴訟標的
    所有之利益為準；以一訴主張數項標的者，其價額合併計算
    之。但所主張之數項標的互相競合或應為選擇者，其訴訟標
    的價額，應依其中價額最高者定之。以一訴附帶請求其孳息
    、損害賠償、違約金或費用者，不併算其價額。民事訴訟法
    第77條之1第1項、第2項、第77條之2分別定有明文。又請求
    拆屋還地之訴，係以土地所有權之除去妨害請求權及返還請
    求權為訴訟標的，其訴訟標的價額，應以原告起訴時該土地
    之交易價額計算之（最高法院106年度台抗字第348號、106
    年度台抗字第609號裁定意旨參照）。
二、抗告意旨略以：相對人北海礦業有限公司於民國104年7月23
    日承攬伊在新北市萬里區崁腳地區矽砂、瓷土礦採礦權（下
    稱系爭承攬契約），並承租伊所有坐落新北市○○區○○里○○段
    ○○○段000000○000000○000000地號土地（下合稱系爭土地）
    ，在其上設置耐火磚場及矽砂洗選場（下稱系爭礦場）。因
    相對人無故停工、積欠電費，伊訴請相對人將系爭礦場騰空
    返還系爭土地，並賠償伊損失，並以起訴狀繕本送達相對人
    時終止系爭承攬契約。則訴訟費用標的價額，應以系爭土地
    上堆置之矽砂3,340公噸，乘以每公噸80元計算，原裁定以
    系爭土地鑑定價格核定訴訟標的價額，尚有違誤，爰提起抗
    告，請求廢棄原裁定等語。
三、經查：
　㈠抗告人依民法第227條第2項規定，請求相對人給付損害賠償
    金新臺幣（下同）98萬9,515元，另依第767條第1項前段、
    第179條等規定，請求相對人騰空系爭礦場返還系爭土地，
    及給付相當於租金之不當得利，有起訴狀可參（見臺灣士林
    地方法院【下稱士林地院】109年度訴字第1886號卷【下稱1
    886號卷】第12頁至第13頁），抗告人起訴請求給付損害賠
    償金、騰空並返還系爭土地，依上揭規定，為一訴主張數項
    標的，其價額應合併計算。又抗告人請求騰空並返還系爭土
    地部分，其目的乃為取回系爭土地，依前開規定，訴訟標的
    價額應以起訴時系爭土地交易價額為準，而附帶請求不當得
    利部分，不併算其價額，抗告人主張應以系爭土地上堆置之
    矽砂價值核定騰空並返還系爭土地價額云云，尚難憑採。
　㈡依士林地院函請吳元興建築師事務所（下稱吳元興事務所）
    所為鑑價結果，系爭土地價格為2,566萬7,760元一情，有吳
    元興事務所鑑定報告可參（見1886號卷第76頁至第104頁）
    ，該鑑定結果乃綜合系爭土地之土地使用區分、鄰近市場供
    需、區域狀況及各項條件，並以相近分區用地做比較為評估
    ，堪認其估價結果與系爭土地之交易價額相當，得作為本件
    系爭土地訴訟標的價額核定之依據，是本件訴訟標的價額為
    2,665萬7,275元（計算式：98萬9,515元+2,566萬7,760元＝2
    ,665萬7,275元)。原裁定依此核定訴訟標的價額為2,665萬7
    ,275元，於法並無違誤。抗告意旨仍執陳詞指摘原裁定不當
    ，求予廢棄，為無理由，應予駁回。
四、據上論結，本件抗告為無理由，爰裁定如主文。 　　
中　　華　　民　　國　　110 　年　　4 　　月　　30　　日
                    民事第三庭    
                        審判長法  官 王怡雯
                              法  官 徐淑芬
                              法  官 朱美璘
正本係照原本作成。
本裁定除以適用法規顯有錯誤為理由外，不得再抗告。如提起再
抗告，應於收受送達後10日內委任律師為代理人向本院提出再抗
告狀。並繳納再抗告費新臺幣１千元。
中　　華　　民　　國　　110 　年　　5 　　月　　3 　　日
    　　　　　　　　　　　　　書記官 蔡宜蓁